臺灣士林地方法院刑事判決　　　　　　　　　　　　九十一年度交簡上字第四二號
　　上　訴　人
　　即 聲請 人　臺灣士林地方法院檢察署檢察官
　　被　　　告　丙○○
右列上訴人因被告過失傷害案件，經本院於中華民國九十一年二月二十七日以九十年
度交簡字第一二七四號判決（聲請簡易判決案號：臺灣士林地方法院檢察署九十年度
偵字第二九四二號），上訴人不服上開判決提起上訴，本院管轄之第二審法院判決如
左：
    主  文
原判決撤銷。
丙○○因過失傷害人，處拘役伍拾日，如易科罰金，以佰元折算壹日。緩刑貳年。
    事  實
一、丙○○於民國九十年一月十九日二十時二十分許，駕駛車號七Ｂ－八二九八號自
    小客車，沿台北縣汐止市○○路往台北方向行駛，於行經汐萬路一段三四三巷巷
    口前之彎道，該彎道路段夜間燈光昏暗，本應減速慢行，並注意車前狀況隨時採
    取必要之安全措施，且汽車行經彎道，本應減速慢行，作隨時停車之準備，而依
    當時情形，又依當時之狀況，天候晴，路面乾燥無缺陷，無障礙物，並無不能注
    意之情事，竟疏未注意，致撞及自對向車道走來即將完成橫越馬路之路人甲○○
    ，致使甲○○受有右大腿及右骨盆、右足部、右肘部挫傷、腫脹之傷害。甲○○
    立即撥打行動電話報警，警員至上開肇事現場，見甲○○坐於路邊，即加以詢問
    何人肇事，經甲○○告知而查獲。
二、案經甲○○訴由台北縣警察局汐止分局移送台灣士林地方法院檢察署檢察官偵查
    起訴。
    理  由
一、訊據被告丙○○對於右揭犯行坦承不諱，核與告訴人之指訴相符，復有道路交通
    事故調查報告表、現場照片七張、驗傷診斷書及告訴人受傷照片十二張在卷可證
    。按汽車行駛時，本應注意車前狀況並隨時採取必要之安全措施，且行經彎道，
    應減速慢行，做隨時停車之準備，道路交通安全規則第九十三條第一項第四款、
    第九十四條第三項定有明文，又肇事路段，夜間雖有照明，但燈光昏暗，此經被
    告陳述明確（見本院九十一年十月十六日審判筆錄），本更應減速謹慎行駛，而
    依當時情形，天候晴，路面乾燥無缺陷，且無障礙物，有上開道路交通事故調查
    報告表可稽，被告並無不能注意之情事，竟疏未注意車前狀況及未於行經彎道時
    減速慢行，致撞及告訴人，被告有過失已甚明確，此與臺灣省台北縣區車輛行車
    事故鑑定委員會函文所附鑑定意見分析函之意見相同，有該分析函文在卷可考。
    又被告之過失行為與告訴人所受傷害間，具有相當因果關係，被告就本件車禍應
    負過失責任甚明。
二、核被告所為，係犯刑法第二百八十四條第一項前段之過失傷害罪。原審對被告論
    罪科刑，固非無見，惟查被告於肇事後，尚未報警前，告訴人甲○○即在現場撥
    打行動電話報案，且被告雖留在肇事現場，惟當二名不詳姓名之警員抵達現場，
    詢問坐在地上之告訴人何人肇事，告訴人即指著被告，被告沈默，警員接著始詢
    問被告肇事經過，後來又有一名交通隊之警員到現場處理，他有去地檢署作證，
    他來現場時問告訴人何人肇事，被告即先回答承認肇事等情，此經被告於本院審
    理中供述甚詳（見本院九十一年十月十六日審判筆錄），核與告訴人所述係伊打
    電話報警之情相符，又證人即製作本件道路交通事故調查報告表之警員乙○○到
    院亦證稱：其同一派出所之二個警察比伊更早至現場，待伊一到現場，該二名警
    察未有任何留言即離開等語（見本院九十一年十月十四日訊問筆錄），核與被告
    所述相符，是本件案發後最先抵達肇事現場之二名警察，尚不確定何人肇事前，
    先由告訴人告知被告肇事而知悉被告犯罪，被告嗣後雖坦承肇事之經過，惟其犯
    罪業已為警察所發覺，因認被告在現場自承犯罪與刑法第六十二條所規定自首之
    要件不符。原審漏未審酌在警員乙○○到肇事現場前，已先有二名警察到場，並
    自告訴人之指述得知被告之犯罪，因而認被告符合自首之要件，尚屬有誤，檢察
    官以此為由上訴指摘原判決不當，為有理由，應由本院將原判決撤銷改判。爰審
    酌被告無犯罪前科，此有台灣高等法院被告全國前案紀錄表一份在卷可憑，其因
    一時疏於注意而肇事之過失程度、所生危害，及被告於九十一年九月十六日與告
    訴人在本院內湖簡易庭達成民事調解，當庭賠償告訴人新台幣十五萬元，有調解
    筆錄一份在卷足稽，暨被告犯後坦承過失態度等一切情狀，判處如主文所示之刑
    ，並諭知易科罰金之折算標準。又被告未曾受有期徒刑以上刑之宣告，有台灣高
    等法院被告全國前案紀錄表一份在卷可憑。其因一時過失，偶罹刑典，事後已坦
    承犯行，賠償告訴人之損害，經此刑之宣告後，應知警惕而無再犯之虞，本院因
    認暫不執行其刑為當，予以宣告緩刑二年，用啟自新。
據上論斷，應依刑事訴訟法第四百五十五條之一第一項、第三項、第三百六十九條第
一項前段、第三百六十四條、第二百九十九條第一項前段，刑法第二百八十四條第一
項前段、第四十一條第一項前段、第七十四條第一款，罰金罰鍰提高標準條例第一條
前段、第二條，判決如主文。
本案經檢察官劉異海到庭執行職務
中      華      民      國      九十一      年      十    月    三十    日
                                  臺灣士林地方法院刑事第四庭
                                      審判長法  官  謝  靜  恒
                                            法  官  王  俊  雄
                                            法  官  趙  文  卿
右正本證明與原本無異。
不得上訴。
                                            書記官  陳  淑  蘭
中      華      民      國      九十一      年    十一    月     六     日
參考法條：
中華民國刑法第二百八十四條
(過失傷害罪)
因過失傷害人者，處六月以下有期徒刑、拘役或五百元以下罰金，致重傷者，處一年
以下有期徒刑、拘役或五百元以下罰金。
從事業務之人，因業務上之過失傷害人者，處一年以下有期徒刑、拘役或一千元以下
罰金，致重傷者，處三年以下有期徒刑、拘役或二千元以下罰金。
